【裁判字號】    97,抗,327
【裁判日期】    971125
【裁判案由】    停止執行
【裁判全文】
臺灣高等法院高雄分院民事裁定           97年度抗字第327號
抗  告  人  甲○○
相  對  人  高雄市政府
法定代理人  乙○
上列抗告人因與相對人高雄市政府間聲請停止執行事件，以異議
方式對於民國97年10月16日台灣屏東地方法院97年度執字第3488
5 號所為裁定，聲明不服，依民事訴訟法第495 條規定，應視為
提起抗告，本院裁定如下：
    主  文
抗告駁回。
抗告程序費用由抗告人負擔。
    理  由
一、抗告意旨略以：本件債務自民國97年10月起，已由貸款人陳
    依英（即陳玉英）服務單位即屏東縣衛生局代扣薪資按月償
    還，且陳依英已向銀行申請債務協商，保證由其本人按期繳
    交貸款並如數償還，伊亦已申請債務協商之清償方案。雖本
    案未參與協商，但伊每月須支出之扣繳金額及其他房貸保險
    等費用，足以危及伊最基本之生活及生存條件等語。
二、按強制執行程序開始後，除法律另有規定外，不停止執行，
    乃在使債權人之債權早日實現，以保障人民之權利。依強制
    執行法及消費者債務清理條例規定，除有回復原狀之聲請，
    或提起再審或異議之訴，或對於和解為繼續審判之請求，或
    提起宣告調解無效之訴、撤銷調解之訴，或對於許可強制執
    行之裁定提起抗告時，法院因必要情形或依聲請定相當並確
    實之擔保，得為停止強制執行之裁定外，已開始之強制執行
    程序，不得停止（強制執行法第18條）及除有擔保或優先之
    債權外，法院裁定開始更生程序後，對於債務人不得開始或
    繼續強制執行（消費者債務清理條例第48條第2 項）。抗告
    人以其於97年8 月22日已與元大商業銀行股份有限公司等11
    人債權人依消費者債務清理條例第151 條規定協商成立債務
    清償方案，並經台灣台北地方法院97年度消債核字第5252號
    裁定予以認可，爰聲請免予扣款云云。經核並無強制執行法
    所指停止事由，而消費者債務清理條例第151 條之認可協商
    ，亦非裁准開始更生程序，非該條例第48條第2 項之所指。
    原法院以抗告人成立債務協商方案並無停止執行之效力，亦
    無法定停止執行事由，因而裁定駁回抗告人之聲明異議，核
    無不合。至原法院對於另名執行債務人陳依英核發扣薪執行
    命令，及陳依英是否申請債務協商並保證清償債務，均非屬
    抗告人得聲請裁定停止強制執行之事由。抗告意旨指摘原裁
    定不當，求予廢棄，非有理由。
三、據上論結，本件抗告為無理由，應依民事訴訟法第495 條之
    1 第1 項、第449 條第1 項、第95條、第78條，裁定如主文
    。
中    華    民    國    97    年    11    月    25    日
                            民事第六庭
                                審判長法官  許明進
                                法      官  張明振
                                法      官  徐文祥
以上正本證明與原本無異。
本件不得再抗告。
中    華    民    國    97    年    11    月    25    日
                                書  記  官  呂素珍


司法院資訊處製作；財團法人民間司法改革基金會備份。
